【裁判字號】    98,上訴,584
【裁判日期】    980805
【裁判案由】    毒品危害防制條例
【裁判全文】
臺灣高等法院臺南分院刑事判決         98年度上訴字第584號
上  訴  人  臺灣嘉義地方法院檢察署檢察官
上  訴  人
即  被  告  丙○○
                    （現於臺灣嘉義監獄執行中）
選任辯護人  蕭敦仁律師（扶助律師）
上  訴  人
即  被  告  甲○○
                    （現羈押於臺灣臺南看守所）
選任辯護人  曾錦源律師（扶助律師）
上列上訴人因被告違反毒品危害防制條例案件，不服臺灣嘉義地
方法院九十七年度訴字第八０四號中華民國九十八年四月十六日
第一審判決（起訴案號：臺灣嘉義地方法院檢察署九十七年度偵
字第二００號、九十七年度偵緝字第四三三號、九十七年度毒偵
緝字第一０五號），提起上訴，本院判決如下：
    主  文
原判決關於丙○○販賣第二級毒品（即原判決附表所示犯罪事實
欄一(一)(二)(三)部分）及定應執行刑部分暨甲○○部分均撤銷。
丙○○共同販賣第二級毒品，累犯，處有期徒刑柒年陸月。扣案
之甲基安非他命參包（甲基安非他命驗餘淨重各為零點捌壹公克
、參參點肆陸公克、捌點陸壹參公克），均沒收銷燬之，上開毒
品外包裝袋參個、塑膠盒壹個、電子磅秤壹台及夾鍊袋伍拾伍個
，均沒收之；未扣案之行動電話壹支（含0000000000號SIM卡壹
張）沒收之，如全部或一部不能沒收時，應與甲○○連帶追徵其
價額或以其財產抵償之。扣案之販賣第二級毒品所得新臺幣貳仟
元，應與甲○○連帶沒收之。
甲○○共同販賣第二級毒品，處有期徒刑年柒月。扣案之甲基
安非他命參包（甲基安非他命驗餘淨重各為零點捌壹公克、參參
點肆陸公克、捌點陸壹參公克），均沒收銷燬之，上開毒品外包
裝袋參個、塑膠盒壹個、電子磅秤壹台及夾鍊袋伍拾伍個，均沒
收之；未扣案之行動電話壹支（含0000000000號SIM卡壹張）沒
收之，如全部或一部不能沒收時，應與丙○○連帶追徵其價額或
以其財產抵償之。扣案之販賣第二級毒品所得新臺幣貳仟元，應
與丙○○連帶沒收之。
    事  實
一、丙○○（綽號苦瓜，被訴施用第一、二級毒品部分經原審判
    處有期徒刑十月，已於九十八年六月二十九日撤回上訴而確
    定）前曾因施用毒品案件，經臺灣嘉義地方法院先後以九十
    年度訴字第五五六號及九十二年度訴字第一六二號判處有期
    徒刑一年二月、十月確定，二案接續執行，於九十四年三月
    二十九日假釋，並於九十四年七月二十日假釋期滿，所餘刑
    期內未經撤銷假釋，其未執行之刑，以已執行論。猶不知悔
    改，復與甲○○共同基於販賣第二級毒品營利之犯意聯絡，
    於九十六年十二月二十一日十七時許，二人在嘉義市○○街
    一００號二樓友人黃松輝住處，經乙○○以0000000000號行
    動電話，撥打丙○○所有之0000000000號行動電話，丙○○
    接通電話後，交給甲○○，乙○○表示欲購買甲基安非他命
    二千元，甲○○即轉知丙○○，丙○○乃指示甲○○於電話
    中與乙○○約定交易之數量、價格，並交給甲○○甲基安非
    他命一包，由甲○○於同日十七時三十分許，在嘉義市○○
    路與民族路口，以二千元之價格，販賣甲基安非他命一包予
    乙○○，並收取現金二千元。嗣甲○○與乙○○交易完成後
    ，尚未離去之際，為員警當場查獲，在乙○○身上扣得上揭
    甲基安非他命一包（扣於乙○○施用毒品案件），在甲○○
    身上扣得上開現金二千元。甲○○為警查獲後供出上情，並
    於同日十八時許帶同員警前往上址追查丙○○，因敲門聲過
    大引起丙○○警覺，旋自該二樓跳窗逃逸，經警在上址客廳
    桌上，扣得丙○○所有之供販賣第二級毒品所用之塑膠盒一
    個，甲基安非他命二包、電子磅秤一台、夾鍊袋五十五個，
    及斜削吸管三支、注射針筒二十二支及現金三萬八千三百元
    等物。
二、案經嘉義市警察局第一分局及嘉義縣警察局民雄分局報請臺
    灣嘉義地方法院檢察署檢察官偵查起訴。
    理  由
壹、程序部分：
一、被告丙○○及其辯護人主張同案被告甲○○及證人乙○○、
    江銘鍾等三人警訊中之供述，係被告以外之人於審判外之言
    詞陳述，無證據能力云云。然查：
（一）同案被告甲○○及證人丁○○於警訊時所為之陳述，就被
      告丙○○而言，雖屬被告以外之人於審判外之言詞陳述，
      然上開二人於原審審理時均曾經以證人身分到庭證述並接
      受被告丙○○辯護人之詰問（見原審卷一第一五七至二０
      四頁），於被告丙○○之對質詰問權已有保障，且被告以
      外之人於警詢時所為之陳述，若僅援為檢驗其偵審程序中
      之證詞與其先前陳述是否一致時，即無上開傳聞法則之適
      用，於該等情形仍得作為證據（參照最高法院九十四年度
      臺上字第六八八一號判決意旨）。
（二）按被告以外之人於審判中因滯留國外或所在不明而無法傳
      喚或傳喚不到者，其於檢察事務官、司法警察官或司法警
      察調查中所為之陳述，經證明具有可信之特別情況，且為
      證明犯罪事實之存否所必要者，得為證據，刑事訴訟法第
      一百五十九條之三第三款定有明文。本案證人乙○○於警
      詢中之供述，雖係被告以外之人於審判外之供述，然乙○○迭經原審及本院按址傳喚均未到庭，且其因毒品危害防
      制條例案件，自九十八年二月二十六日即遭臺灣嘉義地方
      法院檢察署以九十八年嘉檢光執字七緝字第二一六號通緝
      在案，有其通緝紀錄表在卷可稽（見本院卷一八三頁），
      現所在亦屬不明。而證人乙○○於警詢中所為之陳述，係
      由警方先告知得行使之權利及夜間得拒絕接受訊問等情，
      而經其等同意後始接受訊問，且經警方先訊問相關案情，
      由證人一一陳述後，始經記載於調查筆錄之中，嗣經證人
      乙○○閱覽筆錄無訛，再按捺指印所製作完成，全程並經
      錄音存證等情，有卷附筆錄及錄音帶可稽，堪信上開乙○○之警詢筆錄確係本於其陳述內容所製作，確係出於其本
      人之任意性陳述，符合取證之合法程序，且證人乙○○於
      警詢中所為之供述，係為證明被告丙○○犯罪事實之存否
      所必要，自得採為證據。被告丙○○之辯護人猶聲請傳喚
      證人乙○○並請求拘提之，惟乙○○既經另案通緝未獲，
      無從傳喚到院，上開聲請自非必要。
二、按被告以外之人於審判外之陳述，雖不符刑事訴訟法第一百
    五十九條之一至第一百五十九條之四之規定，而經當事人於
    審判程序同意作為證據，法院審酌該言詞陳述或書面陳述作
    成時之情況，認為適當者，亦得為證據。當事人、代理人或
    辯護人於法院調查證據時，知有第一百五十九條第一項不得
    為證據之情形，而未於言詞辯論終結前聲明異議者，視為有
    前項之同意。」，刑事訴訟法第一百五十九條之五定有明文
    。查本件檢察官所舉所有書面及言詞陳述之證據能力，除前
    述同案被告甲○○及證人乙○○、丁○○三人警訊中之供述
    ，曾經被告丙○○及其辯護人主張無證據能力外，其餘均經
    被告二人及渠等之辯護人於本院行準備程序時表示均同意列
    為證據，且於本院審理時經逐一提示或告以要旨，迄言詞辯
    論終結前亦未聲明異議，本院審酌該等供述證據之取得過程
    並無瑕疵，與本案待證事實間復具有相當之關聯性，以之為
    本案證據尚無不當，自得採為證據。
貳、實體部分：
一、對於前揭與被告丙○○共同販賣第二級毒品之事實，迭經被
    告甲○○於原審及本院審理時坦承無隱，而被告丙○○雖亦
    坦承0000000000號行動電話為其所有，及此前於監獄服刑時
    認識乙○○等情，惟矢口否認有何販賣甲基安非他命之犯行
    ，並辯稱：乙○○曾經打電話說要買毒品，但是我說沒有；
    於九十六年十二月二十一日晚間在嘉義市○○街一００號二
    樓友人黃松輝住處，因敲門聲很大，一時緊張就跳窗逃跑了
    云云。經查：
（一）關於九十六年十二月二十一日十七時許，被告二人在嘉義
      市○○街一００號二樓友人黃松輝住處，經乙○○以0000
      000000號行動電話，撥打丙○○所有之0000000000號行動
      電話，於電話中乙○○表示欲購買甲基安非他命二千元，
      經被告甲○○即轉知丙○○，丙○○乃指示甲○○與乙○○約定交易處所，並交給甲○○甲基安非他命一包，由甲○○於同日十七時三十分許，在嘉義市○○路與民族路口
      ，以二千元之價格，販賣甲基安非他命一包予乙○○，並
      收取現金二千元。嗣甲○○與乙○○交易完成後，尚未離
      去之際，為員警當場查獲，在乙○○身上扣得上揭甲基安
      非他命一包，在甲○○身上扣得上開現金二千元。甲○○
      為警查獲後並於同日十八時許帶同員警前往上址追查丙○○，惟因被告丙○○察覺，旋自該二樓跳窗逃逸，經警在
      上址客廳桌上，扣得塑膠盒一個，內有甲基安非他命二包
      、電子磅秤一台、夾鍊袋五十五個、斜削吸管三支、注射
      針筒二十二支及現金三萬八千三百元等情，除經被告甲○○於原審證述明確（原審卷一第一七八至二０四頁），並
      經其於警詢及檢察官偵查中供述無訛（0000000000號警卷
      第一至五頁、偵字第二００號卷第八至十三頁），核與證
      人乙○○於警詢及偵查中證述情節相符（0000000000號警
      卷第六至九頁、偵字第二００號卷第十九頁），復有自願
      搜索同意書、搜索扣押筆錄各四份、照片十四張等附卷可
      憑（見0000000000號警卷第十至十二、十五至十八頁；00
      00000號警卷第三五至三七頁、第三九至四四頁），又扣
      案疑似甲基安非他命之白粉三包，經送鑑定結果確含有甲
      基安非他命成分（驗餘淨重各為0.81公克、33.46公克、
      8.613公克），此有內政部警政署刑事警察局九十七年四
      月三十日刑鑑字第0970058529號鑑定書一份、高雄醫學大
      學附設中和紀念醫院檢驗報告二份在卷可憑（見偵緝字第
      四三三號卷第二三頁、原審卷一第四七頁、卷二第三五頁
      ），另有塑膠盒一個、電子磅秤一台及夾鍊袋五五個扣案
      可資佐證，已足認被告丙○○、甲○○確有販賣第二級毒
      品之犯行。
（二）被告丙○○雖以前揭情詞置辯，然據證人乙○○於偵查時
      結證稱：大約二十一日下午五點，我用0000000000打「苦
      瓜」0000000000電話，但是「苦瓜」沒有接電話，而是直
      接由甲○○接電話的，我當時在電話中說要找「苦瓜」即
      丙○○，甲○○問我說找「苦瓜」要幹嘛，我在電話中向
      甲○○說要買「男仔」（按即安非他命）二千元，甲○○
      直接與我約在和平路與民族路口給錢及拿安非他命，甲○○交安非他命給我，同時收錢等語（見偵字第二００號卷
      第十九頁）；另證人丁○○於原審審理時證稱：丙○○有
      接到一通電話，然後就推給甲○○聽等語（見原審卷一第
      一六０頁）。而被告甲○○於偵查時亦證稱：乙○○打電
      話給「苦瓜」要買安非他命，我當時與苦瓜一起在嘉義市
      東市場附近的朋友家泡茶，「苦瓜」講一聲喂之後就把電
      話拿給我聽，電話當時有顯示泡泡龍，也就是乙○○，乙○○說他要二千元「男生」，我就告訴「苦瓜」，「苦瓜
      」就要我與乙○○約地點，因為「苦瓜」當時海洛因藥癮
      犯了，又沒有帶海洛因止癮，所以他就拿安非他命給我，
      叫我拿去給乙○○交易等語（同上偵卷第十一頁）。核被
      告甲○○上開證述與證人乙○○、丁○○之證述情節一致
      ，自堪採信。再者，證人乙○○於偵查時並證稱：我與甲○○通話後，有再打電話給丙○○確認，丙○○有接電話
      ，後來因為在約定的地點等很久，我再打電話給丙○○，
      丙○○說甲○○有送過來等語（見偵字第二００號卷第二
      ０頁），而觀諸卷附證人乙○○使用之0000000000號行動
      電話通聯紀錄（見原審卷二第一三七頁），於九十六年十
      二月二十一日十七時十分至同日十七時二十七分之間，與
      被告丙○○所有之0000000000號行動電話，有六通密集聯
      繫，是證人乙○○證述與被告甲○○約定交易之時間、地
      點後，有再撥打電話與被告丙○○確認，應與事實相符。
      足見乙○○確係為購買甲基安非他命而撥打被告丙○○之
      電話，被告丙○○於接獲電話後指示被告甲○○逕行與乙○○家接洽交易，並交付甲基安非他命一包予甲○○供交
      付之用，被告丙○○販賣第二級毒品之犯行，洵堪認定，
      其上開辯解無非卸責之詞，不足採信。
（三）我國查緝毒品之施用或販賣一向執法甚嚴，對於販賣毒品
      者尤科以重度刑責，又販賣毒品既係違法行為，當非可公
      然為之，亦無公定價格，且容易分裝並增減份量，而每次
      買賣之價量，可能隨時依雙方關係深淺、資力、需求量及
      對行情之認知、來源是否充裕、查緝是否嚴謹、購買者被
      查獲時供述購買對象之可能風險之評估等情形，而異其標
      準，非可一概而論；而買受毒品之人通常亦無法探知販毒
      者賺取利潤幾何，是販賣毒品之利得，除販毒者坦承犯行
      或價量俱臻明確外，委難察得實情，販賣之人從價差或量
      差中牟利之方式雖異，其意圖營利之販賣行為則同一。是
      以因甲基安非他命量微價高，販賣者率有利益可圖，被告
      丙○○、甲○○販賣甲基安非他命，如無利益可得，又豈
      會甘冒遭警查獲可能處以重刑之風險而如此作為，是被告
      丙○○雖否認販賣甲基安非他命之犯行，而無可查證其賣
      出確實賺取之差價，惟依前所述，其販賣甲基安非他命當
      有意圖營利之犯意。又被告甲○○因受被告丙○○之指示
      ，而於電話中與乙○○約定交易甲基安非他命之數量、價
      格，達成契約之合致，著手於犯罪行為之實行，與被告丙○○有販賣第二級毒品之犯意聯絡，嗣並依約交付毒品予
      乙○○，並收取販賣所得價金，而從事販賣甲基安非他命
      之構成要件行為，自應論以販賣第二級毒品罪之共同正犯
      ，其辯護人認被告甲○○所為僅係幫助犯，或僅成立轉讓
      第二級毒品罪云云，自非可採。
（四）綜上所述，被告丙○○、甲○○共同販賣第二級毒品甲基
      安非它命之犯行，事證明確，均堪認定。
二、按毒品危害防制條例於九十八年五月二十日修正公布，其中
    毒品危害防制條例第四條第二項之法定罰金刑提高為一千萬
    元。經比較新舊法結果，以舊法有利於被告丙○○，故本件
    被告丙○○部分應適用九十八年五月二十日修正前毒品危害
    防制條例第四條第二項規定，合先敘明。次按甲基安非他命
    分係毒品危害防制條例所定之第二級毒品，是核被告二人所
    為，均係犯毒品危害防制條例第四條第二項之販賣第二級毒
    品罪。被告二人就上開犯行，彼此間有犯意聯絡及行為分擔
    ，均為共同正犯。被告二人持有第二級毒品之低度行為，應
    為販賣之高度行為所吸收，均不另論罪。被告丙○○前曾因
    施用毒品案件，經臺灣嘉義地方法院先後以九十年度訴字第
    五五六號及九十二年度訴字第一六二號判處有期徒刑一年二
    月、十月確定，二案接續執行，於九十四年三月二十九日假
    釋，並於九十四年七月二十日假釋期滿，所餘刑期內未經撤
    銷假釋，其未執行之刑，以已執行論，此有臺灣高等法院被
    告全國前案紀錄表一份在卷可參，其於受有期徒刑之執行完
    畢後，五年以內故意再犯本件有期徒刑以上之罪，為累犯，
    除販賣第二級毒品罪之法定刑為無期徒刑部分依法不得加重
    外，餘應依刑法第四十七條第一項規定加重其刑。又毒品危
    害防制條例第十七條業經修訂增加第二項規定「犯第四條至
    第八條之罪於偵查及審判中均自白者，減輕其刑。」，並經
    總統於九十八年五月二十日以華總一義字第09800125141號
    令公布，依中央法規標準法第十七條規定自公布日起算至第
    三日起發生效力，則上開修正規定應於九十八年五月二十二
    日起生效。而被告甲○○就其上開犯行自警詢、偵查、原審
    及本院審理時均自白不諱，合於上開修正規定，自應就其所
    犯上開之罪減輕其刑。又新修正毒品危害防制條例第四條第
    二項之法定罰金刑提高為一千萬元，就罰金刑部分，雖以舊
    法較有利於被告甲○○，惟基於整體適用原則，仍以適用新
    法較有利於被告甲○○，附此敘明。
三、原審以被告二人上開犯行，均事證明確，因予論罪科刑，固
    非無見，惟查：(一)毒品危害防制條例於九十八年五月二十日
    修正公布，其中毒品危害防制條例第四條第二項之法定罰金
    刑提高為一千萬元。經比較新舊法結果，以舊法有利於被告
    二人，故本件應適用九十八年五月二十日修正前毒品危害防
    制條例第四條第二項規定，原判決就此未及比較適用，自有
    未合。(二)又毒品毒品危害防制條例第十七條業經修訂增加第
    二項規定「犯第四條至第八條之罪於偵查及審判中均自白者
    ，減輕其刑。」，並經總統於九十八年五月二十日以華總一
    義字第09800125141號令公布，依中央法規標準法第十七條
    規定自公布日起算至第三日起發生效力，則上開修正規定應
    於九十八年五月二十二日起生效。而被告甲○○就其上開犯
    行自警詢、偵查、原審及本院審理時均自白不諱，合於上開
    修正規定，自應就其所犯上開之罪減輕其刑。原判決就此亦
    未及適用，據以減輕被告甲○○之刑，亦有未合。被告丙○○提起上訴，否認全部關於販賣第二級毒品罪之犯行，就上
    開與被告甲○○共犯部分，雖無理由，然原判決就此部分既
    有如上述(一)之可議，仍屬無可維持，應予撤銷改判；其餘部
    分即（原判決附表所示犯罪事實欄一(一)(二)部分），因欠缺補
    強證據擔保證人之指證確屬實在，被告丙○○該部分被訴犯
    罪不能證明（詳後述不另為無罪諭知部分），惟原審未詳予
    甄別，遽認被告該部分被訴犯行均成立，並據以論罪科刑，
    均有未當，被告丙○○此部分之上訴，為有理由，故應由本
    院將原判決關於被告丙○○販賣第二級毒品（連同上述與被
    告甲○○共犯部分，共三次）及定應執行刑部分均撤銷改判
    之。另被告甲○○提起上訴主張原判決有如上述(二)所示之可
    議，指摘原判決不當，為有理由，自應由本院將原判決關於
    被告甲○○部分撤銷改判之。至於檢察官上訴意旨謂原判決
    就被告丙○○所犯三次販賣第二級毒品罪各量處有期徒刑七
    年五月、七年五月、七年六月，連同其所犯施用第一級毒品
    罪所處有期徒刑十月，定應執行刑僅十年，指摘原判決量刑
    過輕云云，惟被告丙○○被訴如附表所示二次販賣第二級毒
    品犯行，其犯罪不能證明（詳後述不另為無罪諭知部分），
    檢察官之上訴自無理由，應予駁回。
四、爰審酌被告丙○○、甲○○國中畢業之智識程度，不思以正
    當途徑賺取金錢，竟以販賣毒品圖不法所得，足以使購買施
    用者導致生理及心理毒害，形成生理成癮性及心理依賴性，
    嚴重戕害國民身心健康，危害社會治安，無視於國家杜絕毒
    品危害之禁令，出售圖利，販賣毒品之所得不多，及被告丙○○、甲○○二人犯後之態度等一切情狀，就被告丙○○、
    甲○○量分別處如主文第二項、第三項所示之刑，以示懲儆
    。扣案之甲基安非他命三包（其中一包另由原審法院九十七
    年度訴字第一二五號號乙○○施用毒品案件扣押），屬毒品
    危害防制條例所稱之第二級毒品，且係供被告丙○○、甲○○犯罪所用，至於上開另案扣押之甲基安非他命一包，雖經
    檢察官執行沒收銷燬，然尚未執行完畢現仍存在，並未滅失
    ，業據原審調取上揭執行卷宗核閱無訛，於本件仍應為沒收
    銷燬之諭知（參照最高法院九十四年度台上字第一０一七號
    判決），爰均依毒品危害防制條例第十八條第一項前段規定
    ，宣告沒收銷燬之。扣案之上開甲基安非他命外包裝袋三個
    、塑膠盒一個，分別用於包裹毒品、放置毒品，防其裸露、
    逸出、潮濕，便於持有藉以販賣甲基安非他命，則依毒品危
    害防制條例第十九條第一項規定宣告沒收之。扣案之電子磅
    秤一台、夾鍊袋五十五個，被告丙○○雖否認係其所有，惟
    據同案被告甲○○及證人丁○○於偵查中之供述（偵卷第十
    二、三０頁），可認該物係被告丙○○所有，且被告丙○○
    以固定價格販賣毒品，必須以電子磅秤秤重，方可知悉毒品
    之重量，堪認係供被告丙○○販賣毒品所用之物，亦應依毒
    品危害防制條例第十九條第一項規定宣告沒收，夾鍊袋五十
    五個，可用於包裹毒品，便於持有藉以販賣甲基安非他命，
    可認係被告丙○○所有供犯罪預備之物，爰依刑法第三十八
    條第一項第二款規定宣告沒收。0000000000行動電話一支（
    含SIM卡）係被告丙○○所有，業經其供認無訛，為被告丙○○供販賣毒品罪所用之物，雖未扣案，然無證據證明業已
    滅失，應依毒品危害防制條例第十九條第一項規定宣告沒收
    之，如全部或一部不能沒收時，應對被告丙○○、甲○○連
    帶追徵其價額或以其財產抵償之。扣案現金二千元係被告丙○○、甲○○共同販賣甲基安非他命所得，亦應依毒品危害
    防制條例第十九條第一項規定宣告連帶沒收之。至於扣案之
    斜削吸管三支、注射針筒二十二支及現金三萬八千三百元，
    查無證據證明係被告丙○○供本件犯罪所用或供犯罪預備所
    用之物，爰不併予諭知沒收。
五、被告丙○○不另為無罪諭知部分：
（一）公訴意旨另以被告丙○○有如附表所示二次販賣甲基安非
      他命之犯行，因認被告丙○○此部分均涉犯毒品危害防制
      條例第四條第二項販賣第二級毒品罪嫌云云。
（二）按刑事訴訟法第一百五十六條第二項規定：被告或共犯之
      自白，不得作為有罪判決之唯一證據，仍應調查其他必要
      之證據，以察其是否與事實相符。其立法意旨乃在防範被
      告或共犯自白之虛擬致與真實不符，而對自白在證據上之
      價值加以限制，明定須藉補強證據以擔保其真實性。並非
      絕對可由法院自由判斷該被告或共犯之自白之證明力；若
      不為調查，而專憑此項自白據為被告犯罪事實之認定，即
      與上開規定有違；又此所謂共犯，包括任意共犯及必要共
      犯（含對向犯罪之共犯）。矧毒品危害防制條例第十七條
      規定，犯施用、販賣或持有毒品罪，供出毒品來源，因而
      破獲者，得減輕其刑，則施用、販賣或持有毒品之人，如
      供出毒品之來源因而破獲者，既得邀減輕其刑之寬典，為
      擔保其所為不利於對向共犯之陳述之真實性，尤應有足以
      令人確信其陳述為真實之補強證據。而所謂補強證據，則
      指該自白本身之外，其他足以證明自白之犯罪事實確具有
      相當程度真實性之證據而言，雖所補強者，非以事實之全
      部為必要，但亦須因補強證據與自白之相互利用，足使犯
      罪事實獲得確信者，始足當之（參照九十七年度台上字第
      一六四０號判決意旨）。
（三）公訴意旨認被告丙○○有此部分犯行，無非係以證人乙○○於警詢及偵查中之供述，同案被告甲○○於偵查中之證
      述，以及扣案丙○○所有之塑膠盒一個，內有甲基安非他
      命二包、電子磅秤一台、夾鍊袋五十五個、斜削吸管三支
      、注射針筒二十二支及現金三萬八千三百元等物，為其論
      據。訊據被告丙○○固坦承0000000000號行動電話為其所
      有，及此前於監獄服刑時認識乙○○等情，惟堅決否認有
      何販賣甲基安非他命之犯行，辯稱：乙○○曾經打電話說
      要買毒品，但是我說沒有等語。
（四）經查：據證人乙○○於九十六年十二月二十二日偵查中雖
      證稱：第一次在九十六年十二月一日下午二、三點前後，
      確實的日期及時間我不確定，當時苦瓜在榮民醫院門口，
      當面拿安非他命給我及收錢的。第二次是距離現在約二星
      期，大約是在九十六年十二月七日下午二、三點，確實的
      日期及時間我不確定，約在世賢路與上海路路口地下道的
      附近，也是丙○○拿給我並收錢的，二次均係先以電話聯
      絡，打完電話到碰面交易約隔三十分鐘云云（見偵卷第十
      九頁），然證人乙○○使用之0000000000號行動電話，與
      被告丙○○所有之0000000000號行動電話，自九十六年十
      二月六日起至同年月二十日之間，雖有多次通聯紀錄，惟
      於九十六年十二月一日、同年月七日則無通聯紀錄，有上
      揭行動電話通聯紀錄各一份在卷可憑（見原審卷二第四六
      至一三一頁），是證人乙○○於上開偵查中證稱其於九十
      六年十二月一日及同年月七日，曾以上揭行動電話聯絡被
      告丙○○約定購買毒品，隨後向被告丙○○購買甲基安非
      他命各一次云云，尚乏其他補強證據可資擔保其所述確屬
      實情，無從憑信。至於同案被告甲○○於偵查中雖曾證稱
      ：我約從九十六年十二月初開始載苦瓜去與安非他命的買
      主交易，平均一天載二、三次，一直到查獲約五十次左右
      云云（偵字第二００號卷第十二頁），然上開指述顯然空
      泛，並未具體指明載同被告丙○○販賣甲基他命予何一特
      定之買主，且未有其他補強證據可資佐證，亦無從憑以認
      定被告丙○○曾由甲○○載同外出販賣安非他命予乙○○
      。至於扣案之塑膠盒一個、甲基安非他命二包、電子磅秤
      一台、夾鍊袋五十五個、斜削吸管三支、注射針筒二十二
      支及現金三萬八千三百元等物，與公訴意旨所指被告丙○○之犯行間，欠缺關聯性，自難憑以認定其確有如公訴意
      旨所指販賣毒品甲基安非他命之事實。
（五）綜上所述，本件卷證資料並無確切之證據足資證明被告丙○○確有如附表所示之犯行，此部分公訴意旨所指被告涉
      嫌販賣第二級毒品安非他命之犯行，自屬無法證明。惟公
      訴意旨既認被告丙○○此部分被訴販賣第二級毒品甲基安
      非他命之犯行，與前揭有罪部分均係基於「集合犯」之單
      一犯意，而以一罪起訴，依起訴不可分原則，就被告此部
      分被訴販賣第二級毒品甲基安非他命之犯行，爰不另為無
      罪之諭知。
據上論斷，應依刑事訴訟法第三百六十九條第一項前段、第三百
六十四條、第二百九十九條第一項前段，九十八年五月二十日修
正前毒品危害防制條例第四條第二項，毒品危害防制條例第十七
條第二項、第十八條第一項前段、第十九條第一項，刑法第二條
、第十一條前段、第二十八條、第四十七條第一項、第三十八條
第一項第二款，判決如主文。
本案經檢察官劉欽銘到庭執行職務。
中    華    民    國    98    年    8     月    5     日
                  刑事第六庭  審判長法  官  董武全
                                    法  官  曾文欣
                                    法  官  杭起鶴
以上正本證明與原本無異。
如不服本判決應於收受送達後10日內向本院提出上訴書狀，其未
敘述上訴理由者，並得於提起上訴後10日內向本院補提理由書（
均須按他造當事人之人數附繕本）「切勿逕送上級法院」。
                                    書記官  魏安里
中    華    民    國    98    年    8     月    6     日
附錄：本判決論罪科刑法條
毒品危害防制條例第4條第2項
製造、運輸、販賣第二級毒品者，處無期徒刑或七年以上有期徒
刑，得併科新臺幣七百萬元以下罰金。
┌──────────────────────────────┐
│附表：                                                      │
├───┬──────────────────────────┤
│      │丙○○基於販賣第二級毒品以營利之犯意，於九十六年十二│
│編號一│月一日前後某日下午二至三時間某時，在嘉義市○區○○路│
│      │二段六百號嘉義榮民醫院前，以一千元之代價，販賣第二級│
│      │毒品甲基安非他命一小包予乙○○一次。                │
├───┼──────────────────────────┤
│      │丙○○基於販賣第二級毒品以營利之犯意，於九十六年十二│
│編號二│月七日前後某日下午二至三時間某時，在嘉義市○區○○路│
│      │與上海路口地下道旁，以一千元之代價，販賣第二級毒品甲│
│      │基安非他命一小包予乙○○一次。                      │
└───┴──────────────────────────┘


司法院資訊處製作；財團法人民間司法改革基金會備份。
